臺灣臺南地方法院刑事判決　　　　　　　94年度訴字第1035號
公　訴　人　臺灣臺南地方法院檢察署檢察官
被　　　告　甲○○
選任辯護人　王竑力　律師
上列被告因違反槍砲彈藥刀械管制條例案件，經檢察官提起公訴
（九十四年度核退偵字第三六九號），本院判決如下：
    主  文
甲○○未經許可，寄藏空氣槍，處有期徒刑年貳月，併科罰金
新臺幣伍萬元，罰金如易服勞役，以新臺幣玖佰元即銀元佰元
折算壹日。扣案之空氣槍壹枝（槍枝管制編號00000000
00號，含瓦斯鋼瓶壹瓶）沒收。
    事  實
一、甲○○前於民國九十二年間，因公共危險案件經本院判決處
    有期徒七月，緩刑三年，現仍在緩刑期間。猶不知悔改，於
    九十三年一、二月間某日許，在臺南縣玉井鄉○○○○路某
    修車廠，明知不詳姓名年籍、綽號為「阿勇」之人所持有而
    交其保管之瓦斯空氣長槍一枝（含瓦斯鋼瓶一瓶），係具有
    殺傷力之空氣槍，非經許可，不得持有、寄藏，竟未經許可
    ，於上開時、地，受綽號「阿勇」之人之委託，代為保管上
    開具殺傷力之空氣槍一枝（含瓦斯鋼瓶一瓶）（起訴書之犯
    罪事實欄原僅載明甲○○未經許可，持有空氣槍，惟此部分
    業經蒞庭檢察官當庭更正為未經許可，寄藏空氣槍之事實）
    及鋼珠三百十九顆，並將之藏放在上址。嗣於九十四年四月
    二十二日下午五時四十分許，徐文杉取出上開空氣槍及鋼珠
    ，攜帶至台南縣楠西鄉鹿田村油車七二號包裝場前廣場試射
    時，為警當場查獲，並扣得上述瓦斯空氣長槍一支（槍枝管
    制編號0000000000號，含瓦斯鋼瓶一瓶）及鋼珠
    三百十九顆等物，而知悉上情。
二、案經臺南縣警察局玉井分局報告臺灣臺南地方法院檢察署檢
    察官偵查起訴。
    理  由
一、上開事實，業據被告甲○○坦承不諱，並有空氣槍一枝（含
    瓦斯鋼瓶一瓶）及鋼珠三百十九顆扣案可證。而扣案槍枝經
    送內政部警政署刑事警察局鑑定結果為：「一、送鑑瓦斯空
    氣長槍壹枝（槍枝管制編號0000000000），認係
    空氣長槍，以外接氣瓶為發射動力，可發射直徑約八ｍｍ、
    重量約二．一二ｇ之金屬彈丸，惟經測試，氣瓶內欠缺氣體
    ，經換裝適用氣瓶實際試射參次結果，測得鋼珠發射速度分
    為一二七、一二四、一二四公尺＼秒，計算其動能分為十七
    ．一、十六．三、十六．三焦耳，換算其位面積動能分為三
    十四．０一、三十二．四二焦耳＼平方公分。．．．殺傷力
    之相關數據：．．．(二)本局對活豬作射擊測試結果，彈丸單
    位面積動能達二十四焦耳／平方公分，則足以穿入豬隻皮肉
    層。(三)依日本科學警察研究所之研究結果，彈丸單位面積動
    能達二十焦耳／平方公分則足以穿入人體皮肉層。」，此有
    該局九十四年五月二十三日刑鑑字第０九四００六九八九八
    號函槍彈鑑定書附卷可證（見偵卷第十三至十六頁）。則扣
    案之空氣槍之單位面積動能既均高於二十四焦耳／平方公分
    ，即具殺傷力，要屬無疑。被告自白與事實相符，堪予採信
    。綜上所查，本件事證明確，被告未經許可，寄藏空氣槍之
    犯行，足以認定。
二、按寄藏手槍罪為繼續犯，於其終止寄藏之前，犯罪行為仍在
    繼續實施之中，其間法律縱有變更，但其行為既繼續實施至
    新法施行以後，自無行為後法律變更之可言。最高法院八十
    九年度台非字第一八六號著有裁判可資參照。又按現行槍砲
    彈藥刀械管制條例第八條第四項係將「持有」與「寄藏」為
    分別之處罰規定，則單純之「持有」，固不包括「寄藏」，
    但「寄藏」之受人委託代為保管，其保管之本身所為之「持
    有」，既係「寄藏」之當然結果，法律上自宜僅就「寄藏」
    行為為包括之評價，不應另就「持有」予以論罪。最高法院
    七十四年台上字第三四００號著有判例及最高法院九十二年
    度台上字第一三六０號、第五一八０號分別著有裁判可資參
    照。故核被告所為，係犯槍砲彈藥刀械管制條例第八條第四
    項之未經許可，寄藏空氣槍罪。起訴書雖認被告所為，係犯
    修正前槍砲彈藥刀械管制條例第十一條第四項之罪，但此業
    經蒞庭之公訴檢察官當庭更正起訴法條如上（見本院卷第十
    六頁），本院自無庸依刑事訴訟法第三百條之規定變更起訴
    法條，附此敘明。茲被告之選任辯護人雖以：所謂的狀態犯
    ，乃犯罪行為完成後，結果持續存在的犯罪類型，係指行為
    一旦造成法定之不法情狀，犯罪即屬完成。犯罪完成後，實
    行行為雖已停止，而不法之狀態仍然存續，而存續之事實不
    再是犯罪之事實，一般犯罪實之，本案亦同，故應以被告之
    犯罪始點為斷，適用九十四年一月二十六日修正前之舊法等
    語，為被告辯護。惟查，被告為警查獲上開未經許可，寄藏
    空氣槍行為之時點，既係於槍砲彈藥刀械管制條例九十四年
    一月二十六日修正公布後之九十四年四月二十二日下午五時
    四十分許，則揆諸前揭最高法院裁判意旨，被告上開行為，
    即無行為後法律變更而有刑法第二條第一項但書規定適用之
    可言。辯護人執此為辯護，容有誤會。又被告持有空氣槍之
    低度行為，應為寄藏之高度行為所吸收，不另論罪。爰審酌
    被告受託寄藏而持有空氣槍，並有在廣場試射之所為，對社
    會及人身安全威脅甚鉅，且前於九十二年間，因公共危險案
    件經本院判決處有期徒七月，緩刑三年，現仍在緩刑期間，
    即再犯本件違反槍砲彈藥刀械管制條例案件，素行非佳，惟
    犯後坦承犯行，態度尚佳等一切情狀，量處如主文所示之刑
    ，罰金部分並諭知易服勞役之折算標準，以示懲儆。末查，
    扣案之空氣槍一枝係違禁物，瓦斯鋼瓶一個係供該槍枝發射
    動力所用，屬該槍枝之配件，為其構造之一部分並非單獨使
    用，應認亦屬違禁物（最高法院八十一年度台上字第二一二
    一號判決參照），自均應依刑法第三十八條第一項第一款之
    規定宣告沒收。另扣案之鋼珠三百十九顆，係被告受綽號「
    阿勇」之人所委託而寄藏、持有者，業經被告陳明在卷（見
    本院卷第三五頁），並非被告所有之物，又非屬違禁物，爰
    不併予宣告沒收。
據上論斷，應依刑事訴訟法第二百九十九條第一項前段，槍砲彈
藥刀械管制條例第八條第四項，刑法第十一條前段、第四十二條
第二項、第三十八條第一項第一款，罰金罰鍰提高標準條例第二
條，現行法規所定貨幣單位折算新台幣條例第二條，判決如主文
。
本案經檢察官乙○○到庭執行職務。
中　　華　　民　　國　　94　　年　　11　　月　　25　　日
                  刑事第六庭  審判長  法  官  張瑛宗
                                      法　官  徐千惠
                                      法  官  陳映佐
上正本證明與原本無異。
如不服本判決應於送達後十日內向本院提出上訴狀。
                                      書記官  鄭吉裕
中　　華　　民　　國　　94　　年　　11　　月　　28　　日
附錄法條：
槍砲彈藥刀械管制條例第八條第四頁：
未經許可，持有、寄藏或意圖販賣而陳列第一項所列槍枝者，處
三年以上十年以下有期徒刑，併科新臺幣七百萬元以下罰金。
